# 请教陈版关于减值折现率

提问人：wangjingquan 时间：2020-07-07 07:02:00
陈老师好，算资产减值时，准则要求用反应货币时间价值和资产特定风险的税前折现率。
我的理解是： 1 、如果预计现金流是包含货币时间价值的，那么折现率才必须包含货币时间价值因素。 2 、如果预计现金流已考虑了资产特定风险，那么折现率就不应再反映资产特定风险了。
不知是否正确？
谢谢陈老师！

回答人：chenyiwei
也可以这样理解。但对于 1 ，可以认为预计现金流本身是不折现的，所以是包含了货币时间价值因素。